【裁判字號】    94,訴,2512
【裁判日期】    950302
【裁判案由】    違反槍砲彈藥刀械管制條例
【裁判全文】
臺灣桃園地方法院刑事判決              94年度訴字第2512號
公  訴  人  臺灣桃園地方法院檢察署檢察官
被      告  乙○○
                    （
指定辯護人  李宏文律師
上列被告因違反槍砲彈藥刀械管制條例案件，經檢察官提起公訴
（九十四年度偵字第一八八八一號），本院判決如下：
    主  文
乙○○未經許可，持有手槍，處有期徒刑伍年，併科罰金新臺幣
拾萬元，罰金如易服勞役，以新臺幣玖佰元（即銀元參佰元）折
算壹日。扣案之克羅埃西亞ＨＳ廠製ＨＳ２０００型口徑九公釐
制式半自動手槍（含彈匣及瞄準器各壹個，獲案後槍枝管制編號
0000000000號）壹支沒收。
    事  實
一、乙○○明知未經許可，不得持有制式槍枝，竟未經主管機關
    許可，於民國九十四年十月十五日，在桃園縣中壢市○○路
    、延平路口之中壢監理站門口，以新臺幣（下同）三十五萬
    元之代價，向年籍、姓名不詳，綽號「阿賢」之男子，購買
    克羅埃西亞ＨＳ廠製ＨＳ２０００型口徑九公釐制式半自動
    手槍（含彈匣及瞄準器各一個，獲案後槍枝管制編號000
    0000000號）一支及口徑九公釐之制式子彈二顆（業
    經試射用罄），而無故持有之。嗣於九十四年十月二十六日
    晚間六時三十分許，為警在桃園縣中壢市○○○街四十七號
    查獲，並扣得上開槍彈。
二、案經內政部警政署刑事警察局移送臺灣桃園地方法院檢察署
    檢察官偵查起訴。
    理  由
一、訊據被告矢口否認上開犯行，辯稱：上開槍枝是甲○○的，
    甲○○拿槍交給丁○○當天，伊有在場，丁○○將該槍枝擦
    一擦就放在二樓沙發旁邊的茶几內，伊有拿出來看看又放回
    去，伊沒有看過子彈，警詢時，係因警員告知若伊承認犯罪
    即可獲得交保，伊才承認犯罪云云。惟查：上開犯罪事實，
    業據被告迭於警詢、檢察官偵查及送審至本院時坦承不諱（
    見本件偵查卷第十二頁、第三十三頁、本院九十四年十二月
    二十三日訊問筆錄），倘被告警詢時係經警員以交保為利誘
    而承認犯罪，因其嗣後仍遭檢察官聲請羈押，並經本院裁定
    准許羈押在案，其自不可能於之後檢察官偵查及本院訊問時
    一再為相同不利於己之陳述，況證人即負責詢問被告之警員
    丙○○亦證稱：伊並未告知被告若坦承槍枝為其所有，就可
    以獲得交保，亦未對於被告實施任何強暴脅迫或不正方法取
    供，被告在搜索現場即已承認扣案槍枝係其所有等語（見本
    院九十五年二月十六日審判筆錄），足見被告前開辯稱警詢
    中自白非出於任意性一節，自非可採；且本院依被告之聲請
    傳訊證人甲○○、丁○○，二人均結證否認曾在桃園縣中壢
    市○○○街四十七號被告住處見過任何手槍（見本院同上審
    判筆錄），被告辯稱扣案槍枝係甲○○交給丁○○云云，顯
    屬轉移焦點圖卸之詞，亦無可採。又扣案手槍一支（獲案後
    槍枝管制編號：0000000000號）經鑑定為克羅埃
    西亞ＨＳ廠製ＨＳ２０００型口徑九公釐制式半自動手槍，
    機械性能良好，可擊發同口徑制式子彈，認具有殺傷力，扣
    案子彈二顆，經鑑定為口徑九公釐之制式子彈，具有殺傷力
    ，有內政部警政署刑事警察局九十四年十二月五日刑鑑字第
    ０九四０一六七三七一號槍彈鑑定書一件附於偵查卷第六十
    八至七十二頁可稽。綜上，本件事證明確，被告無故持有手
    槍及具有殺傷力子彈之犯行均堪認定。
二、核被告所為，係犯槍砲彈藥刀械管制條例第七條第四項之未
    經許可，持有手槍罪及同條例第十二條第四項之未經許可，
    持有子彈罪。被告以一持有行為，觸犯前開二罪，為想像競
    合犯，應從一重之未經許可持有手槍罪論處。爰審酌被告非
    法持有扣案制式槍彈，對於人身安全、社會治安所構成之威
    脅甚鉅，惟念其犯罪後曾多次坦承犯行、態度尚稱良好等一
    切情狀，量處如主文所示之刑，並就併科罰金之部分，諭知
    易服勞役之折算標準。扣案手槍一支（含彈匣及瞄準器各一
    個，獲案後槍枝管制編號：0000000000號），為
    克羅埃西亞ＨＳ廠製ＨＳ２０００型口徑九公釐制式半自動
    手槍，屬違禁物，爰依刑法第三十八條第一項第一款之規定
    宣告沒收。至扣案制式子彈二顆，業於鑑驗時試射用罄，本
    院自無從宣告沒收，併予敘明。
據上論斷，應依刑事訴訟法第二百九十九條第一項前段，槍砲彈
藥刀械管制條例第七條第四項、第十二條第四項，刑法第十一條
前段、第五十五條、第四十二條第二項、第三十八條第一項第一
款，罰金罰鍰提高標準條例第二條，現行法規所定貨幣單位折算
新臺幣條例第二條，判決如主文。
本案經檢察官徐則賢到庭執行職務。
中    華    民    國    95    年    3     月    2     日
                刑事第八庭  審判長法  官  曾 家 貽
                                  法  官  吳 為 平
                                  法  官  袁 雪 華
上正本證明與原本無異。
如不服本判決，應於判決送達後10日內向本院提出上訴狀（應附
繕本），上訴於臺灣高等法院。
                                  書記官  邱 仲 騏
中    華    民    國    95    年    3     月    2     日
附錄本案論罪科刑之法條：
槍砲彈藥刀械管制條例第7條第4項
未經許可，持有、寄藏或意圖販賣而陳列第 1 項所列槍砲、彈藥
者，處 5 年以上有期徒刑，併科新台幣 1 千萬元以下罰金。
槍砲彈藥刀械管制條例第12條第4項
未經許可，持有、寄藏或意圖販賣而陳列子彈者，處 5 年以下有
期徒刑，併科新台幣 300 萬元以下罰金。


司法院資訊處製作；財團法人民間司法改革基金會備份。
